【裁判字號】    95,裁,2265
【裁判日期】    951013
【裁判案由】    優惠存款
【裁判全文】
最  高  行  政  法  院  裁  定
                                     95年度裁字第02265號
聲  請  人  甲○○
上列聲請人因與相對人銓敘部間優惠存款事件，對中華民國95年
6月22日本院95年度裁字第1291號裁定，聲請再審。本院裁定如
下：
    主  文
再審之聲請駁回。
再審訴訟費用由聲請人負擔。
    理  由
一、按對本院確定裁定所為不服之表示，不論其用語如何，均應
    以聲請再審論。查聲請人對本院95年度裁字第1291號確定裁
    定，提出再審議書表示不服，依上揭說明，自應依聲請再審
    程序調查裁判，合先明。次按聲請再審，依行政訴訟法第
    283條準用同法第277條第1項第4款規定，必須表明再審理由
    及關於再審理由並遵守不變期間之證據。所謂表明再審理由
    ，必須指明確定裁定有如何合於行政訴訟法第273條或第274
    條所定再審事由之具體情事，始為相當，倘僅泛言有再審事
    由而無具體情事，或僅指明所聲請再審之裁定前各程序所為
    裁判，有如何再審事由，而未一語指及其所聲請再審之裁定
    有合於再審之事由者，均難謂已合法表明再審事由，其再審
    之聲請，即屬不合法。
二、本件聲請人前因優惠存款事件提起行政訴訟，經本院以94年
    度裁字第1146號裁定駁回後，曾先後聲請再審，均經本院分
    別以94年度裁字第2829號、95年度裁字第1291號裁定（下稱
    原確定裁定）駁回各在案。茲聲請人復對原確定裁定聲請再
    審，其聲請意旨略以：相對人於民國（下同）64年間之兩函
    釋不具法律效果，用以限制否准聲請人辦理優惠存款，未依
    公務人員退休法規定核發退休金，顯屬違法，本院未加裁決
    ，迄未經言詞辯論，相對人於64年間之兩函釋應予撤銷，且
    現今國貿局退休人員均可就領取月退休金或領取一次退休金
    或兩者兼顧之三種方案中加以選擇，退休金與公保養老金均
    可辦理優惠存款，然相對人於71年間聲請人退休時卻加註不
    得辦理優惠存款字樣於退休書，先後自相矛盾違法濫權，本
    院亦未加裁判，有違審判法理等語。經查原確定裁定係以未
    合法表明再審事由為不合法而駁回聲請，究竟原確定裁定之
    論斷與內容有何合乎法定再審事由之具體事實，上開聲請意
    旨並未一語指及，僅重複就本件實體法律關係加以主張，仍
    難認已合法表明再審事由，揆諸首揭說明，其再審之聲請為
    不合法，應予駁回。
三、依行政訴訟法第283條、第278條第1項、第104條、民事訴訟
    法第95條、第78條，裁定如主文。
中    華    民    國    95    年    10    月    13    日
                  第五庭審判長法  官  鄭  淑  貞
                              法  官  黃  合  文
                              法  官  吳  明  鴻
                              法  官  鄭  小  康
                              法  官  帥  嘉  寶
以  上  正  本  證  明  與  原  本  無  異
中    華    民    國    95    年    10    月    14    日
                              書記官  蘇  金  全


司法院資訊處製作；財團法人民間司法改革基金會備份。
